【裁判字號】    95,易,1335
【裁判日期】    951212
【裁判案由】    竊盜
【裁判全文】
臺灣桃園地方法院刑事判決              95年度易字第1335號
公  訴  人  臺灣桃園地方法院檢察署檢察官
被      告  甲○○
                    （現因另案於臺灣桃園監獄執行中）
上列被告因竊盜案件，經檢察官提起公訴（95年度偵字第16329
號），被告於本院準備程序進行中，就被訴事實為有罪之陳述，
經本院告知簡式審判程序意旨，並聽取公訴人及被告之意見後，
本院合議庭裁定由受命法官獨任依簡式審判程序審理，並判決如
下：
    主  文
甲○○攜帶兇器、毀越安全設備、毀壞門扇竊盜，處有期徒刑拾
月。
    事  實
一、甲○○前於民國94年間，因竊盜案件，經臺灣高等法院撤銷
    原判決，改判處有期徒刑1 年6 月確定，現仍在監執行中（
    尚不構成累犯）。詎其猶不知惕勵，竟意圖為自己不法之所
    有，於95年7 月30日下午某時，攜帶其向不知情之某姓名、
    年籍均不詳，綽號「小白」之友人所借用之客觀上足以對人
    之生命、身體造成危害之破壞剪、起子、老虎鉗及鐵撬各1
    支，前往設於桃園縣蘆竹鄉○○路72號對面，由乙○○所經
    營之檳榔攤（下稱上開檳榔攤），因見上開檳榔攤當日未營
    業無人在內，認有機可趁，遂先以上開破壞剪剪斷上開檳榔
    攤後方與檳榔攤相連通亦未營業之鐵皮屋麵店之鐵窗，而踰
    越被破壞之鐵窗處進入上開麵店內，再使用上開破壞剪，將
    綁住上開麵店與上開檳榔攤間相隔鋁門之鐵鍊剪斷，並撬開
    附著在鋁門之門鎖，打開鋁門後，進入上開檳榔攤內，先竊
    取乙○○所有置於上開檳榔攤內之香菸40餘包、保力達飲料
    、維士比飲料及啤酒各1 箱，得手後，即將上開物品以其向
    不知情之某不詳姓名、年籍綽號「趙先生」之友人所借用之
    機車，載運至距上開檳榔攤不遠處之路旁草堆中藏放，復承
    前同一竊盜犯意，折返回上開檳榔攤，接續竊取乙○○所有
    置於上開檳榔攤內之啤酒2 箱，得手後，並將之搬運至上開
    檳榔攤側門外放置，而於其再度返回上開檳榔攤內欲再搬運
    其他物品時，適乙○○接獲其他客人通知發覺有異，而於同
    日下午3 時30分許，與友人一同抵達上開檳榔攤查看，當場
    逮獲甲○○，並報警前來處理，且扣得上開非甲○○所有，
    為供其犯本件加重竊盜罪所用之破壞剪、起子、老虎鉗及鐵
    撬各1 支。
二、案經桃園縣政府警察局大園分局報告臺灣桃園地方法院檢察
    署檢察官偵查起訴。
    理  由
一、程序部分：本件被告甲○○所犯係死刑、無期徒刑或最輕本
    刑為三年以上有期徒刑以外之罪，亦非屬臺灣高等法院管轄
    第一審之案件，其於準備程序中就被訴事實為有罪之陳述，
    經本院告知簡式審判程序之旨，並聽取當事人意見後，經本
    院合議庭依刑事訴訟法第二百七十三條之一第一項規定裁定
    由受命法官獨任進行簡式審判程序，合先敘明。
二、訊據被告甲○○對於上揭事實坦白承認，並核與證人即被害
    人乙○○於檢察官訊問、本院審理時所結證其於前揭時、地
    ，遭竊其所有上開物品之情節一致（見偵查卷第38頁、本院
    95年11月28日審判筆錄），此外，復有贓物領據（保管）單
    1 紙：贓物、現場照片4 幀及扣案物品照片1 幀附卷可稽（
    附於偵查卷第20、22至24頁），及非被告所有，而為供其犯
    本件加重竊盜罪所用之破壞剪、起子、老虎鉗及鐵撬各1 支
    扣案為證，是被告上開任意性自白核與事實相符，堪以採取
    。至被告雖於本院審理中一度辯稱：案發當時伊實尚未拿走
    被害人乙○○所有之任何一件物品，即當場遭被害人乙○○
    之友人逮捕，而伊所竊取之物品仍在上開檳榔攤內云云，惟
    顯已與上開事證不符，況證人乙○○於本院審理中結證稱：
    案發當時伊跟伊朋友3 個人，從檳榔攤側門走進去看，就剛
    好看到在庭之被告，將冰箱內之啤酒裝在伊放在旁邊之空盒
    內，當時被告已經將裝好之啤酒搬到側門之鋁門外；伊可以
    確定失竊之物品為1 箱維士比、1 箱保力達，3 箱啤酒，包
    含2 箱啤酒係現場還未搬走的，香菸40包左右，因伊每天都
    會清點檳榔攤內之貨品數量，而伊所叫的貨不多，所以就算
    得很清楚，案發前伊最後離開上開檳榔攤之時間為95年7 月
    29日晚上8 、9 時，且被告於案發後，有帶伊及警察去找贓
    物等語甚詳在卷（見本院同上審判筆錄），而被告亦於本院
    審理中供稱：伊到案發現場時，門鎖並未被破壞，是伊破壞
    進入的；案發後伊有帶警察去找贓物等語屬實，再佐以證人
    乙○○與被告本不相識，更無任何怨隙可言，衡常證人乙○
    ○當無甘冒偽證罪責之風險，而故意設詞誣陷被告之可能一
    節，堪認被告上開所辯應係事後避重就輕之詞，委無足取。
    本件事證明確，被告上揭犯行足可認定，應依法論科。
三、查被告甲○○持用於竊取被害人乙○○所有上開物品之破壞
    剪、起子、老虎鉗及鐵撬各1 支，均係金屬製，前端呈銳利
    狀，有扣案物品照片附卷足佐，如持以揮舞，均當能對人之
    生命、身體造成危險，均應屬兇器無誤。核被告所為，係犯
    刑法第三百二十一條第一項第二款、第三款之攜帶兇器、毀
    越安全設備、毀壞門扇加重竊盜罪。而公訴意旨認被告所為
    ，係犯刑法第三百二十一條第一項第二款、第三款之攜帶兇
    器、毀壞門扇及安全設備竊盜罪，尚有未合。又被告於密接
    時、地，先後所為竊取被害人乙○○所有上開物品之行為，
    係出於單一犯意，接續為竊盜行為之數個舉動，侵害一個法
    益，為接續犯，屬單純一罪，應僅論以一攜帶兇器、毀越安
    全設備、毀壞門扇加重竊盜罪。爰審酌被告正值壯年，不思
    正途，竟竊取他人所有之財物，所為非是，及其犯罪之動機
    、目的、手段、所竊取財物之價值（約新台幣1 萬元，此經
    證人乙○○於本院審理中結證明確）、素行、犯後態度等一
    切情狀，量處如主文所示之刑。至公訴人雖就被告具體從重
    求刑有期徒刑一年，然本院斟酌其具體犯罪情節及前述各情
    ，認求刑部分尚屬過重，爰於前開求刑範圍內，予以斟酌，
    而認應處以主文所示之刑度為妥適。
四、至扣案之破壞剪、起子、老虎鉗及鐵撬各壹支，雖為供被告
    犯本件加重竊盜罪所用之物，惟並非被告所有，而係被告向
    友人「小白」所借得一節，業經被告供明在卷，復查無積極
    證據足以證明上開破壞剪、起子、老虎鉗及鐵撬是被告所有
    ，且上開破壞剪、起子、老虎鉗及鐵撬性質上亦非屬違禁物
    ，故尚沒收之依據，爰不宣告沒收，附此敘明。
據上論斷，應依刑事訴訟法第二百七十三條之一第一項、第二百
九十九條第一項前段，刑法第三百二十一條第一項第二款、第三
款，判決如主文。
本案經檢察官鄭東峰到庭執行職務。
中    華    民    國    95    年    12    月    12    日
                            刑事第十二庭法  官  王美玲
以上正本證明與原本無異。
如不服本判決，應於判決送達後10日內向本院提出上訴狀 (應附
繕本)， 上訴於臺灣高等法院。
                                        書記官  吳玉蘭
中    華    民    國    95    年    12    月    12    日
附錄本案論罪科刑法條：
刑法第三百二十一條
犯竊盜罪而有左列情形之一者，處六月以上、五年以下有期徒刑
：
一  於夜間侵入住宅或有人居住之建築物、船艦或隱匿其內而犯
    之者。
二  毀越門扇、牆垣或其他安全設備而犯之者。
三  攜帶兇器而犯之者。
四  結夥三人以上而犯之者。
五  乘火災、水災或其他災害之際而犯之者。
六  在車站或埠頭而犯之者。
前項之未遂犯罰之。


司法院資訊處製作；財團法人民間司法改革基金會備份。
